【裁判字號】    89,訴,209
【裁判日期】    890921
【裁判案由】    損害賠償
【裁判全文】
臺灣基隆地方法院民事判決  八十九年訴字第二○九號
    原      告  乙○○
    被      告  甲○○
                       （現在台灣彰化監獄執行中）
右當事人間，請求損害賠償事件，本院判決如左：
    主      文
被告應給付原告新台幣參拾萬元，及自八十九年七月十八日起至清償日止按年息百分
之五計算之利息。
原告其餘之訴駁回。
訴訟費用由被告負擔三分之一；餘由原告負擔。
本判決第一項於原告以新台幣壹拾萬元供擔保後，得為假執行。
原告其餘假執行之聲請駁回。
    事      實
甲、原告方面：
一、聲明：被告應給付原告新台幣（下同）九十萬元，並願供擔保請准為假執行之宣
    告。
二、陳述：被告於民國八十八年七月十五日，至原告向被告所承租位於台北縣萬里鄉
    ○○路八十九號之豬肉攤前，欲向原告催討租金及解釋電費補助費尚未匯入之原
    因，因雙方溝通不良，發生口角，被告氣憤之下，竟基於殺人之犯意，抓起原告
    豬肉攤上尖利之生魚片刀，朝原告之腹部猛刺，致原告右上腹部受有穿刺傷（十
    公分×五公分）併腸暴露之傷害，緊急送醫始倖免於難，而被告亦因犯殺人未遂
    罪，業經鈞院刑事庭以八十八年度訴字第四二四號判決有期徒刑五年確定在案。
    原告因身體受傷，精神肉體所受痛苦甚大，爰依侵權行為之法律關係，請求被告
    賠償慰撫金九十萬元，及自損害發生時即八十八年七月十五日起至清償日止，按
    年息百分之五計算之利息，為此提起本件訴訟。
三、證據：提出本院八十八年度訴字第四二四號刑事判決影本為證。
乙、被告方面：
壹、被告：
一、聲明：駁回原告之訴。
二、陳述：
    （一）原告於案發當天，為電費補助之事，帶著興師問罪之口吻，責問被告之妻
          此筆款項之下落，被告之妻答覆尚未收到匯款，原告竟惱羞成怒破口大罵
          ，甚至動手毆打被告之妻，被告見狀出面勸阻，孰料原告仗著身材高大，
          對被告拳打腳踢，被告一時情急，拿起豬肉攤上之刀想暫時嚇阻原告，卻
          不料劃上原告肚子一刀，立即協助原告送醫治療，可見被告並非事先預謀
          ，純粹為了防身。
    （二）原告傷勢輕微，被告現在監獄執行中，並無收入，是原告請求之慰撫金九
          十萬元顯然過高，請其酌減。
丙、本院依職權調閱本院八十八年度訴字第四二四號刑事卷宗。
    理      由
一、本件原告主張：被告於八十八年七月十五日，在原告向被告所承租位於台北縣萬
    里鄉○○路八十九號之豬肉攤前，因雙方發生口角，被告氣憤之下，竟基於殺人
    之犯意，抓起原告豬肉攤上尖利之生魚片刀，朝原告之腹部猛刺，致原告右上腹
    部受有穿刺傷（十公分×五公分）併腸暴露之傷害，刑事部份經本院對於被告以
    殺人未遂罪，判處有期徒刑之事實，業據原告提出本院八十八年度訴字第四二四
    號刑事判決書為證，並經本院調閱該刑事卷宗核閱屬實。被告雖辯稱係原告先動
    手毆打伊，伊為自衛才拿起豬肉攤上刀子想嚇阻原告，卻不慎劃到原告之腹部云
    云，惟查被告於前開刑事案件審理時係辯稱原告拿刀子揮來揮去，伊才拿豬肉抵
    擋，不知如何他自己胸部受傷等語（參見上開刑事卷宗第十六頁），於本案審理
    時又辯稱上情，前後矛盾，顯係卸責之詞，且證人林嬈娟、林炳榮迭於警訊、偵
    、審時指述被告確有手持生魚片刀往前揮，未見原告有先動手毆打被告等情，足
    證原告主張之事實為真正。
二、被告不法侵害原告之身體，既經認定，則原告依侵權行為之法律關係，請求被告
    賠償慰撫金，應有理由。查原告右上腹部受有穿刺傷（十公分×五公分）併腸暴
    露之傷害，肉體、精神受極大痛苦，本院斟酌實際情況，及兩造之身分、地位，
    原告請求九十萬元，自嫌過高，應予核減為三十萬元，方屬公允，逾此數額之請
    求，為無理由，應予駁回。
三、又按遲延之債務，以支付金錢為標的者，債權人得請求依法定利率計算之遲延利
    息，民法第二百三十三條第一項前段定有明文；而慰撫金債權仍屬以支付金錢為
    標的，故原告之請求，應自原告催告而未為給付時即起訴狀繕本送達被告之翌日
    八十九年七月十八日起算，逾此部分之法定遲延利息請求，即無理由，亦予駁回
    。
四、原告陳明願供擔保，聲請宣告假執行，經核其勝訴部分，合於法律之規定，爰酌
    定相當之擔保金額宣告之；其餘假執行之聲請，因訴之駁回而失所依附，不予准
    許。
五、結論：本件原告之訴，為一部有理由，一部無理由，並依民事訴訟法第七十九條
    但書、第八十五條第二項、第三百九十條第二項，判決如主文。
中      華      民      國    八十九    年      九      月    二十一    日
~B台灣基隆地方法院民事庭
~B    法      官  林李達
右為正本係照原本作成。
對於本件判決如有不服，應於收受送達後二十日內向本院提出上訴書狀，上訴於臺灣
高等法院，並按他造當事人之人數附俱繕本。
中      華      民      國    八十九    年      九      月    二十七    日
~B    法院書記官  李繼業


司法院資訊處製作；財團法人民間司法改革基金會備份。
